【裁判字號】    99,上訴,2076
【裁判日期】    990629
【裁判案由】    毒品危害防制條例
【裁判全文】
臺灣高等法院刑事判決                99年度上訴字第2076號
上  訴  人
即  被  告  甲○○
上列上訴人因毒品危害防制條例案件，不服臺灣板橋地方法院99
年度訴字第150號，中華民國99年5月21日第一審判決（起訴案號
：臺灣板橋地方法院檢察署98年度偵字第28695號），提起上訴
，本院判決如下：
    主  文
上訴駁回。
    理  由
一、依刑事訴訟法第350條、第361條、第362條、第367條規定，
    不服地方法院之第一審判決而上訴者，須提出上訴書狀，並
    應敘述具體理由，為上訴必備之程式；其所提出之書狀未敘
    述上訴理由，或僅曾以言詞陳述上訴理由者，均應於上訴期
    間屆滿後20日內補提理由書於第一審法院。第一審法院經形
    式審查，認逾期未補提上訴理由者，應定期間先命補正；逾
    期未補正者，為上訴不合法律上之程式，應以裁定駁回。倘
    已提出上訴理由，但所提非屬具體理由者，則由第二審法院
    以上訴不合法律上之程式，判決駁回。而所謂具體理由，必
    係依據卷內既有訴訟資料或提出新事證，指摘或表明第一審
    判決有何採證認事、用法或量刑等足以影響判決本旨之不當
    或違法，而構成應予撤銷之具體事由，始克當之（例如：依
    憑證據法則具體指出所採證據何以不具證據能力，或依憑卷
    證資料，明確指出所為證據證明力之判斷如何違背經驗、論
    理法則）；倘僅泛言原判決認定事實錯誤、違背法令、量刑
    失之過重或輕縱，而未依上揭意旨指出具體事由，或形式上
    雖已指出具體事由，然該事由縱使屬實，亦不足以認為原判
    決有何不當或違法者（例如：對不具有調查必要性之證據，
    法院未依聲請調查亦未說明理由，或援用證據不當，但除去
    該證據仍應為同一事實之認定），皆難謂係具體理由，俾與
    第二審上訴制度旨在請求第二審法院撤銷、變更第一審不當
    或違法之判決，以實現個案救濟之立法目的相契合，並節制
    濫行上訴，最高法院97年度台上字第892號判決意旨參照。
二、本件上訴人即被告甲○○不服原審判決，提起上訴，其於99
    年6月2日提出上訴理由狀稱：其與周慶泰基於朋友立場又得
    知周慶泰剛勒戒回來，故拒絕給予毒品施用均屬實云云。
三、經查：原判決依被告甲○○於警詢、偵查供認：當時是周慶
    泰想要施用毒品海洛因而向伊索討，伊分給他一些，是沒有
    代價的；當天上午靠近中午時，伊去周慶泰那裡，周慶泰因
    有毒癮正在難過，就跟伊要毒品海洛因，沒有要多少，那時
    伊身上1包，就直接拿給他，看他要多少，在周慶泰租處現
    場查扣的毒品海洛因毛重0.73公克1包，就是伊拿給周慶泰
    的海洛因等語明確（見偵查卷9頁、95頁），且被告於原審
    所辯當天開車至周慶泰上址租處，將車還給周慶泰時，周慶
    泰有向其索討毒品海洛因施用，但伊並無回應，亦無交付海
    洛因予周慶泰，之後周慶泰要出門，伊與周慶泰即被警查獲
    云云，顯亦不否認黃慶泰確有於本件上開時地，向其索討毒
    品海洛因施用之事實；及警方確有於上開時地查獲其與周慶
    泰時，在上址周慶泰租處桌上同時查扣得其所有交付周慶泰
    之上開毒品海洛因1包，且經被告於警詢、偵查時均供認無
    訛，另亦經證人周慶泰於偵查、審理時均證稱上開查扣之毒
    品海洛因係被告所有屬實（見偵查卷72頁、原審卷第75頁至
    第76頁）；並有卷附之臺北縣政府警察局蘆洲分局扣押筆錄
    、查獲現場及扣案毒品照片20張、交通部民用航空局航空醫
    務中心毒品鑑定書、暨扣案之被告轉讓交付周慶泰之毒品海
    洛因1包（驗後淨重0.181公克，鑑驗時取用0.002公克，驗
    餘淨重0.179公克）等可資佐證，據以認定被告甲○○於民
    國98年10月15日上午11時多許，在臺北縣三重市○○街458
    巷2號7樓A室周慶泰租屋處，周慶泰向其索討毒品海洛因施
    用時，無償轉讓第一級毒品海洛因1包（驗後淨重0. 181公
    克，鑑驗時取用0.002公克，驗餘淨重0.179公克）予周慶泰
    ，以供周慶泰施用等情，而認被告甲○○上開所辯，應屬事
    後畏罪飾卸之詞，自不足取不予採信，因認被告甲○○確有
    轉讓第一級毒品犯行，並審酌被告犯罪之動機、目的、轉讓
    毒品情節、數量、所生危害及其犯後之態度等一切情狀，量
    處有期徒刑1年2月，並就扣案之驗餘淨重0.179公克海洛因
    依毒品危害防制條例第18條第1項前段宣告沒收銷燬等情，
    均已詳敘其所憑證據、認定理由及量刑依據。從形式上觀察
    ，原判決並無認定事實錯誤、量刑瑕疵或違背法令之情形。
    被告上訴理由執其與周慶泰基於朋友立場又得知周慶泰剛勒
    戒回來，故拒絕給予毒品施用均屬實，否認犯行云云，尚不
    足以認為原審判決有何不當或違法，核非上開法條規定之上
    訴應敘述之具體理由。被告復顯未依據卷內既有訴訟資料或
    提出新事證，指摘或表明第一審判決有何採證認事、用法或
    量刑等足以影響判決本旨之不當或違法，並不足以影響原審
    判決結果，而構成應予撤銷之具體事由，即與未敘述具體理
    由無異。揆諸上開說明，本件上訴未敘述具體理由，本院亦
    無須再命補正，其上訴不合法，應予駁回，並不經言詞辯論
    為之。
據上論斷，應依刑事訴訟法第367條前段、第372條，判決如主文
。
中    華    民    國    99    年    6     月    29    日
            刑事第十五庭  審判長法  官  吳昭瑩
                                法  官  吳炳桂
                                法  官  賴邦元
以上正本證明與原本無異。
如不服本判決，應於收受送達後10日內向本院提出上訴書狀，其
未敘述上訴之理由者並得於提起上訴後10日內向本院補提理由書
（均須按他造當事人之人數附繕本）「切勿逕送上級法院」。
                                書記官  鄭信昱
中    華    民    國    99    年    6     月    29    日

司法院資訊處製作；財團法人民間司法改革基金會備份。
